【裁判字號】    98,交聲,1982
【裁判日期】    981231
【裁判案由】    違反道路交通管理處罰條例聲明異議
【裁判全文】
臺灣桃園地方法院刑事交通事件裁定    98年度交聲字第1982號
原處分機關  交通部公路總局新竹區監理所桃園監理站
異  議  人
即受處分人  甲○○
上列異議人即受處分人因違反道路交通管理處罰條例案件，對於
交通部公路總局新竹區監理所桃園監理站民國98年7 月29日桃監
裁罰字第裁52-D00000000號違反道路交通管理事件裁決書所為之
處分，聲明異議，本院裁定如下：
    主  文
異議駁回。
    理  由
一、原處分意旨略以：異議人即受處分人（下稱異議人）甲○○
    於民國98年4 月19日上午9 時59分許，駕駛車牌號碼KA- 90
    71號自用一般小客車，行經桃園縣中壢市○○路○ 段與南園
    路路口時，不遵守道路交通標線之指示（紅燈超越停止線）
    ，經桃園縣政府警察局交通隊警員填製98年5 月15日桃警交
    相字第D00000000 號舉發違反道路交通管理事件通知單（下
    稱舉發通知單）並附採證照片逕行舉發，限於98年6 月24日
    前繳納罰鍰。嗣異議人於應到案日期前提出陳述意見，經原
    處分機關即交通部公路總局新竹區監理所桃園監理站認異議
    人確有上開違規行為，乃於98年7 月29日以桃監裁罰字第裁
    52-D00000000號裁決書，依道路交通管理處罰條例第60條第
    2 項第3 款、違反道路交通管理事件統一裁罰基準表之規定
    ，裁處受處分人罰鍰新臺幣（下同）900 元在案。
二、聲明異議意旨略以：異議人即受處分人甲○○駕駛車號KA-
    9071號自用一般小客車，於98年4 月19日上午9 時59分許，
    行經桃園縣中壢市○○路○ 段與南園路路口時，因南園路有
    機車騎士違規闖紅燈左轉，伊乃緊急煞車，始超越停止線，
    伊當時時速約60公里，係因伊的車子有ABS 系統，所以才沒
    有煞車痕，故伊確實是緊急煞車停在路口後，才被拍照，此
    由伊的車輛超越停止線之距離並不長可以得知，故伊實無違
    規情事，爰依法聲明異議，請求撤銷原處分云云。
三、按汽車駕駛人，駕駛汽車不遵守道路交通標誌、標線、號誌
    之指示者，而本章各條無處罰之規定者，處新臺幣900 元以
    上1,800 元以下罰鍰；又停止線，係用以指示行駛車輛停止
    之界限，車輛停止時，其前懸部分不得伸越該線；車輛面對
    圓形紅燈表示禁止通行，不得超越停止線或進入路口，道路
    交通管理處罰條例第60 條 第2 項第3 款及道路交通標誌標
    線號誌設置規則第170 條第1 項、第206 條第5 款第1 目分
    別定有明文。
四、異議人雖以上詞置辯，惟查：
（一）異議人即受處分人甲○○有於98年4 月19日上午9 時59分
      許，駕駛車號KA-9071 號自用一般小客車，行經桃園縣中
      壢市○○路○ 段與南園路路口處，經警拍照逕行舉發「紅
      燈超越停止線」之情，此為異議人所不爭執，並有採證照
      片2 張、桃園縣政府警察局交通隊98年5 月15日桃警交相
      字第D00000000 號舉發通知單及原處分機關98年7 月29日
      桃監裁罰字第裁52-D00000000號裁決書各1 份附卷可稽，
      自堪信為真實。
（二）又異議人所駕上揭車輛於98年4 月19日上午9 時59分許，
      行經桃園縣中壢市○○路○ 段與南園路路口，當行進方向
      之交通號誌紅燈亮起後5.97秒之際，異議人竟未停車而往
      前繼續行駛，將車輛穿越過停止線，亦即異議人於紅燈亮
      起後5.97秒之際，前車輪已越過停止線，後車輪則壓於停
      止線上，且該路口之號誌燈運轉由黃燈變為紅燈後，尚有
      間隔2 秒之時間，始開啟感應線圈，且該感應線圈有2 組
      ，必須駕駛人車輛的4 個車輪都壓到感應線圈，感應線圈
      才會啟動，違規車輛才會遭拍照。又該路口之照相儀器係
      配合號誌燈同時運作，故若號誌無故障情形，感應線圈亦
      會正常運作，此經證人即舉發本件違規案件之舉發警員陳
      富美於本院調查時結證明確（參見本院卷第28頁反面），
      並有本院辦理刑事案件電話記錄查詢表1 紙及採證照片2
      張在卷可按（參見本院卷第30頁、第34頁）。如上所述，
      因該感應線圈係於號誌轉為紅燈後之2 秒後始開啟，且須
      違規車輛4 個車輪均於號誌轉為紅燈後之2 秒後均穿越停
      止線始會啟動，故若如異議人所言，其通過停止線時，號
      誌仍為黃燈，後因有機車騎士違規闖紅燈左轉，始緊急煞
      車，並於緊急煞車後，發現號誌已轉為紅燈，乃停於照片
      所示之位置時，該路口之感應線圈當不會啟動。又證人陳
      富美對於本件之舉發經過及感應線圈如何運作等情，既已
      提出說明，且本身又屬執行公務警員，原受有行政懲處責
      任之監督，嗣到庭具結作證，更以刑事責任擔保證詞之真
      實性，復與異議人不相識，亦無嫌隙瓜葛，實無設詞攀誣
      或構陷異議人之必要，因認其舉發應無誤認之虞且證言係
      較異議人之辯解為可採。是以，本件異議人確有未遵守道
      路上所劃設停止線指示之違規行為，堪以認定。另異議人
      聲請調閱路口監視器畫面部分，經本院依職權電詢桃園縣
      政府警察局中壢分局，該路口監視器之錄影畫面僅保存15
      日，如無必要均已銷毀等情，有本院辦理刑事案件電話記
      錄查詢表1 紙附卷可參（參見本院卷第42頁），是就當時
      是否確有機車騎士違規闖紅燈左轉乙情，於異議人無法提
      供相關證據且該路口並無留存98年4 月19日之監視器錄影
      畫面下，本院實無調查之可能，附此敘明。
五、綜上所述，異議人所駕駛之上揭自用一般小客車確於前述時
    地有未遵守道路上所劃設停止線指示之違規行為，從而，原
    處分機關依前揭道路交通管理處罰條例第60條第2 項第3 款
    裁處罰鍰900 元，核無不當，本件聲明異議為無理由，應予
    駁回。
六、據上論斷，應依道路交通管理處罰條例第87條第2 項、道路
    交通案件處理辦法第19條，裁定如主文。
中    華    民    國    98    年    12    月    31    日
                        交通法庭  法  官  石蕙慈
以上正本證明與原本無異。
如不服本裁定，應於裁定送達後5 日內向本院提出抗告狀。
                                  書記官  李佳穎
中    華    民    國    99    年    1     月    4     日

司法院資訊處製作；財團法人民間司法改革基金會備份。
